臺中高等行政法院裁定
110年度交上字第127號
上  訴  人  張文君                                      

被 上訴 人  交通部公路總局新竹區監理所

代  表  人  吳季娟              
上列當事人間交通裁決事件，上訴人對於中華民國110年9月24日
臺灣苗栗地方法院110年度交字第56號行政訴訟判決，提起上訴
，本院裁定如下：
　　主  文
一、上訴駁回。
二、上訴審訴訟費用新臺幣750元由上訴人負擔。
    理  由
一、按對於交通裁決事件之判決提起上訴，非以其違背法令為理
    由，不得為之，且應於上訴理由中表明原判決所違背之法令
    及其具體內容之事由，或表明依訴訟資料可認為原判決有違
    背法令之具體事實之事由，行政訴訟法第237條之9第2項準
    用第235條第2項及第236條之1規定甚明。是對於地方法院交
    通裁決事件之判決上訴，非以其違背法令，且於上訴理由中
    表明上開事由之一者，即屬不應准許，自應認為不合法而駁
    回之。又依同法第237條之9第2項準用第236條之2第3項、第
    243條第1項規定，判決不適用法規或適用不當者，為違背法
    令；而判決有第243條第2項所列各款情形之一者，為當然違
    背法令。故當事人對於地方法院交通裁決事件之判決上訴，
    依行政訴訟法第237條之9第2項準用第236條之2第3項、第24
    3條第1項規定，以判決有不適用法規或適用不當為理由時，
    其上訴狀或理由書應表明原判決所違背之法令及其具體內容
    ；若係成文法以外之法則，應揭示該法則之旨趣，倘為司法
    院解釋，則為揭示該解釋之字號或其內容。又以行政訴訟法
    第237條之9第2項準用第236條之2第3項、第243條第2項所列
    各款情形為理由時，其上訴狀或理由書，應揭示合於該條項
    各款之事實。上訴狀或理由書如未依此項方法表明者，即難
    認為已對交通裁決事件判決之違背法令有具體指摘，其上訴
    自難認為合法。
二、上訴人於民國110年5月26日上午11時2分許，駕駛訴外人統
    新通運企業股份有限公司所有之車號727-JD號營業貨運曳引
    車(下稱系爭車輛)，行經大型車禁駛之新竹縣關西鎮正義路
    北向路段，嗣新竹縣政府警察局新埔分局於同日製發舉發違
    反道路交通管理事件通知單，違規事實為「一、不服稽查取
    締（附照片）。二、大型車行駛公告禁駛路段」，其後被上
    訴人於110年8月3日以竹監苗字第54-E61498247號違反道路
    交通管理事件裁決書，以「一、違反處罰條例之行為，拒絕
    停車接受稽查而逃逸。二、不遵守公路機關依處罰條例第5
    條規定所發布之命令」為由，分別依道路交通管理處罰條例
    （下稱處罰條例）第60條第1項、第2項第2款之規定，處上
    訴人罰鍰新臺幣（下同）2萬元，吊扣駕駛執照6個月（下稱
    原處分），另關於處罰鍰900元並記違規點數1點部分，上訴
    人於原審並未訴請撤銷，故非本件審判範圍。上訴人不服原
    處分，向臺灣苗栗地方法院提起行政訴訟，經原審以110年
    度交字第56號判決（下稱原判決）駁回。上訴人仍不服，遂
    向本院提起上訴。
三、上訴人起訴之主張及聲明、被上訴人於原審之答辯及聲明暨
    原判決關於證據取捨、認定事實及適用法規之論據，均詳如
    原判決所載。
四、上訴人上訴意旨略以：本件上訴人未聽聞車外員警示意停車
    聲響為事實，縱上訴人有聽聞員警喊話、鳴笛聲及喇叭聲，
    從舉發影片亦可知，上訴人在車窗緊閉、引擎嘈雜聲及車內
    音響環境中，無從分辨是否有員警喊話聲等，且上訴人未見
    警車，無從做任何決定。又員警執行臨檢時，應站立於受檢
    車輛之前方，並以紅色指揮棒示意靠邊停車受檢，然舉發影
    片中未見員警有此動作，而員警駕駛警車亦可超前攔車並示
    意靠邊停車受檢，況上訴人知道拒絕攔查而逃逸之嚴重性，
    沒必要拒絕攔查。另上訴人因疫情嚴重生活困苦，原處分吊
    扣駕駛執照6個月，將加重上訴人負擔等詞，並聲明：原判
    決廢棄，原處分撤銷。
五、本院查：
  ㈠按「汽車駕駛人，駕駛汽車有下列情形之一，而本章各條無
    處罰之規定者，處新臺幣（下同）900元以上1800元以下罰
    鍰：……二、不遵守公路或警察機關，依第5條規定所發布命
    令。」、「汽車駕駛人，駕駛汽車有違反本條例之行為，經
    交通勤務警察或依法令執行交通稽查任務人員制止時，不聽
    制止或拒絕停車接受稽查而逃逸者，除按各該條規定處罰外
    ，處1萬元以上3萬元以下罰鍰，並吊扣其駕駛執照6個月」
    處罰條例第60條第2項第2款、第1項前段定有明文。本件上
    訴人當日有駕駛上開曳引車即系爭車輛違規行駛於禁駛大型
    車之正義路北向路段之違反上開處罰條例第60條第2項第2款
    之事實，此為上訴人所不爭執且未訴請撤銷之，先予說明。
    則原判決審查⒈上訴人於110年6月21日交通違規案件陳述書
    自承「確實有見警車在系爭車輛後方」，警車應鳴笛示意停
    車；嗣於起訴時改主張「未察覺後方有尾隨警車」並以鳴笛
    及喊話器方式示意停車等詞，前後主張並非一致（原審卷第
    19、71頁）；⒉經勘驗舉發機關提供之採證光碟，以上訴人
    於上開時地駕駛系爭車輛，經員警在系爭車輛後方多次以相
    當一般車輛之喇叭聲響或更為大聲音量之喊話器、鳴按喇叭
    及開啟鳴笛器示意系爭車輛靠邊停車，上訴人均未停下，而
    持續直行（勘驗內容見原審卷第113頁）；⒊並上訴人自承其
    當日行經正義路時，可以聽到左右兩旁按喇叭之聲音，其他
    聲音聽不到之情（原審卷第107頁），及參酌證人劉玲君於
    原審審理時具結後證述「我當日有跟原告（即上訴人）一起
    去開曳引車，當天車輛門窗緊閉，若在車輛兩旁之聲音是聽
    得到，如果很遠，後面聲音就聽不到，我區分聲響是從車輛
    後方或兩側傳出之方式，是聽到聲音後以肉眼看後視鏡確認
    等語（原審卷第109、111頁）；而審認「原告（即上訴人）
    駕駛系爭車輛坐於車內，尚非無法聽聞車外傳來之聲響」、
    「斯時周圍僅有零星車輛經過，並無其他干擾聲響，員警以
    喊話器、鳴按喇叭及開啟鳴笛器發出之音量，與一般車輛之
    喇叭聲響相當甚或更為大聲，原告（即上訴人）顯有聽聞員
    警示意靠邊停車之聲響」等內容（原判決第6頁），核其認
    定並無違誤。
　㈡承上，上訴人當日既有駕駛上開曳引車即系爭車輛違規行駛
    於禁駛大型車之正義路北向路段之違反上開處罰條例第60條
    第2項第2款之行為，則在上訴人有聽聞員警以喊話器、鳴按
    喇叭及開啟鳴笛器示意靠邊停車之聲響，而未依員警指示停
    車，逕自駛離現場，其行為與前揭處罰條例第60條第1項規
    定「違反處罰條例之行為，拒絕停車接受稽查而逃逸」之要
    件相符，原判決審認上訴人確已構成此項違規，原處分裁處
    內容於法並無不合，其認事用法並無違誤。經核上訴人之上
    訴理由，僅重述其於原審已主張而經原判決所論斷不採之理
    由，並未具體說明原判決有何不適用法規或適用法規不當之
    情形，並揭示該法規之條項或其內容，及合於行政訴訟法第
    237條之9第2項準用第236條之2第3項、第243條第1項及第2
    項所列各款之事實，難認對原審判決之如何違背法令已有具
    體之指摘，依前開規定及說明，應認其上訴為不合法，應予
    駁回。又上訴人主張因疫情嚴重生活困苦，原處分吊扣駕駛
    執照6個月，將加重上訴人負擔之詞，惟此非足作為上訴人
    違規得免責或改罰之事由，故該項主張並非可採，附此說明
    。
六、末按交通裁決事件之上訴，行政法院為訴訟費用之裁判時，
    應確定其費用額，此觀行政訴訟法第237條之9第2項準用第2
    37條之8第1項規定即明。本件上訴人對於交通裁決事件之上
    訴，既經駁回，則上訴審訴訟費用750元（上訴裁判費）自
    應由上訴人負擔，爰併予確定如主文第2項所示。
七、結論：本件上訴為不合法，應予駁回。
中　　華　　民　　國　　111　  年　　 2 　 月　24  　 日
                  臺中高等行政法院第三庭
                          審判長法官　陳  文  燦
　    　　　　　　　　　　　　法  官　張  鶴  齡
　　　　　　　　　　　　　　　法  官　楊  嵎  琇
以上正本證明與原本無異。
本裁定不得抗告。
中　　華　　民　　國　　111 　年　　2 　　月　　24　　日
                              書記官　詹靜宜